【裁判字號】    99,小上,96
【裁判日期】    991230
【裁判案由】    給付維修費用
【裁判全文】
臺灣台中地方法院民事裁定              99年度小上字第96號
上訴人      湯順生
被上訴人    蔡淑惠
上當事人間請求給付修繕費用事件，上訴人對於中華民國99年9
月2日本院臺中簡易庭99年度中小字第2377號第一審判決提起上
訴，本院裁定如下：
    主  文
上訴駁回。
第二審訴訟費用新台幣壹仟伍佰元由上訴人負擔。
    理  由
一、按對於小額程序之第一審裁判之上訴或抗告，非以其違背法
    令為理由，不得為之。又上訴狀內應記載上訴理由，表明：
    (一)原判決所違背之法令及其具體內容。(二)依訴訟資料可認為
    原判決有違背法令之具體事實。民事訴訟法第436條之24第2
    項、第436條之25分別定有明文。上訴狀或理由書如未依此
    項方法表明者，即難認為已對第一審判決之違背法令有具體
    之指摘，其上訴自難認為合法。
二、上訴意旨略以：上訴人與楊肇良間固然在96年間有一份電梯
    工程合約書，但並未與楊肇良協議電梯修繕費用之分配比例
    ，被上訴人未回收之維修費用，應由被上訴人自行向其他住
    戶收取，上訴人並無義務幫被上訴人收取電梯修繕之費用。
    原審判決所謂：「俟有新住戶進駐時，再向該新遷入之住戶
    收取電梯維修分擔費用，按其間出資比例分配之」即顯然缺
    欠依據，並違背當事人間之真意，及違反契約文義解釋之原
    則，於法即屬無據；又原審對被上訴人之主張未詳加調查事
    實，遽為不利於上訴人之判決，實有未當，為此提起上訴。
三、經查：
  (一)原審斟酌上訴人自承被上訴人所提出之證物二協議書內「湯
    順生」之署押確係其所簽署，且並參照證人楊肇良之證言，
    認上訴人確簽署證物二之協議書，關於此部分，係屬事實認
    定之問題。至於原判決認：「……而上開協議書約定：『1.
    綠意清境大樓公園街421巷20號、22號戊梯各樓層住戶，使
    用者付費原則，目前由20號8樓、10樓、22號10樓，3戶平均
    分擔維修戊梯全部費用共計NT360,0 00。每戶分擔NT120,00
    0。以後第四戶進住每戶分擔NT90,000。第四戶應先支付NT9
    0,000之後，請電梯公司人員設定第四用戶樓層電梯停、開
    門啟用後方可使用（電腦感應扣自費向電梯修護公司購買每
    個＄10,000※拿已使用中的感應扣自行複製、舊扣自動失效
    ）。第四戶支付之＄90,000由前3戶平均收回＄30,000。第
    五戶進住每戶平均分擔＄72,000。並請電梯公司人員設定第
    五用戶樓層電梯停、開門啟用後方可使用。第五用戶支付＄
    72,000由前4戶平均收回＄18,000。第6、7、8…用戶陸續進
    住，電梯修護費的分擔使用、前用戶回收依此類推。2.已繳
    費住戶必須共同遵守，於新住戶繳費後方可向電梯修護公司
    通知起動該樓層停、開門電腦設定。若違約者須負擔其他住
    戶權益受損之賠償責任。……惟就其間約定由訴外人楊肇良
    與被告湯順生各出資24萬元、12萬元墊付相關電梯修繕費用
    ，事後如向其他住戶（或管理委員會）收回代墊之電梯修繕
    費用時，由訴外人楊肇良與被告湯順生按出資比例亦即二比
    一之方式分配部分，於法尚無不合，楊肇良與湯順生間之協
    議，在此範圍內仍然合法有效」，則屬於對確定之事實（書
    面之內容）所為契約之解釋。
  (二)上訴人指摘原審違背法令，並引用民事訴訟法第222條第3項
    、最高法院96年度台上字第2631號、96年度台上字第1338號
    判決為依據，惟上訴人僅一再主張「並未與楊肇良協議電梯
    修繕費用之分配比例，至於上訴人未回收之維修費用，應由
    被上訴人自行向其他住戶收取，上訴人亦無義務幫忙被上訴
    人收取電梯之修繕之費用」，並進而以自行主張之事實，指
    摘原判決「顯欠依據」、「顯然違背當事人間之真意」、「
    違背契約文義解釋之原則」、「對被上訴之主張未詳加調查
    、釐清事實，即然為不利於上訴人之判決，實有未當」云云
    ，對於原判決違背之法令之具體內容為何？及依何種訴訟資
    料可認為原判決有違背法令之具體事實，並未見上訴人具體
    表明，參諸前開說明，自難認上訴人之上訴為合法，應予駁
    回。
三、依民事訴訟法第436條之32第2項、第444條第1項前段、第95
    條、第78條，裁定如主文。
中    華    民    國    99    年    12    月    30    日
                  民事第二庭    審判長法  官  王銘
                                      法  官  呂麗玉
                                      法  官  林慶郎
以上正本係照原本作成
如對本裁定抗告須於裁定送達後十日內向本院提出抗告狀
中    華    民    國    99    年    12    月    30    日
                                      書記官  廖春玉

司法院資訊處製作；財團法人民間司法改革基金會備份。
